【裁判字號】    97,上訴,1245
【裁判日期】    970430
【裁判案由】    毒品危害防制條例
【裁判全文】
臺灣高等法院刑事判決                97年度上訴字第1245號
上  訴  人
即  被  告  甲○○
上列上訴人因毒品危害防制條例案件，不服臺灣基隆地方法院96
年度訴字第937號，中華民國97年1月8日第一審判決（起訴案號
：臺灣基隆地方法院檢察署96年度毒偵字第2404號），提起上訴
，本院判決如下：
    主  文
上訴駁回。
    事  實
一、甲○○前因施用毒品案件，經觀察、勒戒後，認無繼續施用
    毒品之傾向，由臺灣基隆地方法院檢察署檢察官於民國（下
    同）88年2月12日以88年度偵緝字第55號為不起訴處分確定
    後，復因施用第一、二級毒品案件，經觀察、勒戒後，認有
    繼續施用毒品之傾向，先送強制戒治，並經原審即臺灣基隆
    地方法院於88年12月15日以88年度訴字第633號各判處有期
    徒刑8月、5月確定，應執行有期徒刑1年。又因二次同時施
    用第一、二級毒品案件，經同法院分別於94年8月17日以94
    年度訴字第501號判處有期徒刑1年、同年12月30日以94年度
    訴字第953號判處有期徒刑10月確定，上開2罪應執行有期徒
    刑1年8月，嗣再經減刑為應執行有期徒刑10月，於96年8月
    16日執行完畢。
二、嗣其猶不知悔改，甲○○於96年8月25日上午11時許，在基
    隆市○○路161之1號11樓租屋處，將第一、二級毒品海洛因
    、安非他命摻水置入針筒內注射手臂之方式，施用第一、二
    級毒品海洛因、安非他命一次（起訴書誤載於96年8月26日
    採尿前4日內某時，在不詳地點施用第二級毒品安非他命，
    此部分業據蒞庭檢察官當庭更正）。為警於96年8月26日下
    午2時30 分許，在上址處查獲，並扣得第一級毒品海洛因2
    包（淨重1.91公克）及其所有供施用毒品之器具注射針筒二
    支。
三、案經臺北縣政府警察局金山分局報告臺灣基隆地方法院檢察
    署檢察官偵查起訴。
    理  由
一、訊據上訴人即被告甲○○在本院審理時坦承不諱，被告之尿
    液經檢驗呈毒品嗎啡、甲基安非他命陽性反應，有台灣檢驗
    科技股份有限公司尿液檢驗報告、法務部調查局96年10 月1
    日調科壹字第09623070500號鑑定書等附卷可稽，並有第一
    級毒品海洛因二包（淨重1.91公克）及施用毒品之器具注射
    針筒二支扣案可資佐證，被告犯行堪予認定，應予依法論科
    。
二、核被告所為，係犯毒品危害防制條例第10條第1、2項之施用
    第一、二級毒品罪嫌。被告持有第一、二級毒品海洛因、安
    非他命係供施用，其持有之低度行為應為施用之高度行為所
    吸收，均不另論罪。被告以一施用行為，同時施用第一、二
    級毒品海洛因，安非他命，為一行為觸犯二罪名之想像競合
    犯，應從一重之施用第一級毒品罪論處，公訴人誤認係犯意
    各異、行為互殊之分論併罰關係，尚有未洽，附此說明。扣
    案之第一級毒品海洛因共淨重1.91公克（不含包裝），為查
    獲之毒品，不論屬於被告與否，應依毒品危害防制條例第18
    條笫1項前段之規定宣告沒收銷燬之；又包裝上開第一級毒
    品海洛因之包裝袋2只、注射針筒2支，為犯罪行為人即被告
    所有，供施用第一級毒品海洛因所用之物，業據被告供明在
    卷，均應依刑法第38條第1項第2款之規定宣告沒收。
三、原審援引毒品危害防制條例第10條第1項、第18條笫1項前段
    、第23條第2項，刑法第11條、第47條第1項、第55條、第38
    條第1項第2款等規定，酌情量處有期徒刑拾月；扣案之第一
    級毒品海洛因淨重壹點玖壹公克（不含包裝袋）沒收銷燬之
    ，包裝上開第一級毒品海洛因之包裝袋貳只、注射針筒貳支
    均沒收，經核其認事用法均無不合，量刑亦稱妥適。本件被
    告之上訴意旨泛言指摘原判決量刑過重，難認為有理由，予
    駁回
據上論斷，應依刑事訴訟法第368條，判決如主文。
本案經檢察官劉靜婉到庭執行職務。
中    華    民    國    97    年    4     月    30    日
                  刑事第十六庭審判長法  官  溫耀源
                                    法  官  王敏慧
                                    法  官  許增男
以上正本證明與原本無異。
如不服本判決，應於收受送達後十日內向本院提出上訴書狀，其
未敘述上訴之理由者並得於提起上訴後十日內向本院補提理由書
（均須按他造當事人之人數附繕本）。
                                    書記官  葉金發
中    華    民    國    97    年    4     月    30    日
附錄所犯法條：
毒品危害防制條例第10條
施用第一級毒品者，處 6 月以上 5 年以下有期徒刑。
施用第二級毒品者，處 3 年以下有期徒刑。


司法院資訊處製作；財團法人民間司法改革基金會備份。
